---
output:
  pdf_document:
    toc: true
    toc_depth: 2
    includes:
      in_header: preambulo.tex
      before_body: titulo.tex
     
documentclass: memoir
classoption: oneside

---
```{r setup, include=FALSE}
knitr::opts_chunk$set(echo = TRUE)
###Se cargan los paquetes y se cargan y limpian los datos
library(tidyverse)
library(ggplot2)
library(kableExtra)
library(knitr)
library(xtable)
library(gridExtra)
library(latex2exp)
### Se cargan los datos
datosBrasil<-read.csv('datosCombiandos.csv')
datosBrasil$FechaDeMaduracion<-as.Date(datosBrasil$FechaDeMaduracion)
datosBrasil$FechaDeValoracion<-as.Date(datosBrasil$FechaDeValoracion)
```



``` {r echo=FALSE, message=FALSE, warning=FALSE}
### Se programa las funciones que se van emplear
##Modelo de Nelson-Siegel para curvas de rendimiento
NS<-function(theta,tiempo){
yield<-(theta[1]+(theta[2]+theta[3]/theta[4])*(1-exp(-theta[4]*tiempo))/(theta[4]*tiempo)-theta[3]/theta[4]*exp(-theta[4]*tiempo))
yield
}
## Periodos en años pago de cupones
periodos<-function(tiempo){
if(tiempo>=1){
v<-(tiempo>=1& tiempo-floor(tiempo)>0.5)*c(tiempo-floor(tiempo)-0.5,tiempo-floor(tiempo)-0.5+seq(0.5,floor(tiempo)+0.5,by=0.5))+(tiempo>=1& tiempo-floor(tiempo)==0.5)*seq(0.5,floor(tiempo)+0.5,by=0.5)+(tiempo>=1& tiempo-floor(tiempo)==0)*c(seq(0.5,floor(tiempo),by=0.5))+(tiempo>=1&tiempo-floor(tiempo)<0.5)*c(tiempo-floor(tiempo),tiempo-floor(tiempo)+seq(0.5,floor(tiempo),by=0.5))
}else{
  v<-(tiempo<=0.5)*tiempo+(tiempo<1& tiempo-floor(tiempo)>0.5)*c(tiempo-floor(tiempo)-0.5,tiempo)
}
if(v[length(v)-1]>v[length(v)]){
  v<-v[-length(v)]
}
return(v)
}


## Se debe ajustar la curva con los precios entonces esto se busca reducir la suma de cuadrados, con la siguiente funci'on
fitNS<-function(theta,tiempo,price,R,C){
fn<-function(theta){
restaCuadrados<-c()
for(i in 1:length(tiempo)){
  restaCuadrados<-c(restaCuadrados,(price[i]-(R*exp(-tiempo[i]*NS(theta,tiempo[i])))-R*C[i]*sum(exp(-periodos(tiempo[i])*NS(theta,periodos(tiempo[i])))))^2)
}
sum(restaCuadrados)
}
optim(theta,
    fn,
    method = "L-BFGS-B",
    lower= rep(-20,4),
    upper=rep(20,4)
    )
}
```


\chapter{Resumen Ejecutivo 1}
Aquí debe dar resultados generales de lo que obtuvo del análisis.
``` {r echo=FALSE, message=FALSE, warning=FALSE}
###Generacion de tabla resumen ejecutivo
resumen<-read.csv("datosResumenParametros.csv")[-1]
kable(resumen, format = "latex" , booktabs=TRUE , align = 'clcc' , caption = "Resumen De Paramétros Obtenidos",)%>%
  add_header_above(c("Fecha De Valoracion", "Caso", "$\\\\Delta 0$","$\\\\Delta 1$","$\\\\theta 2$","$\\\\theta 3$","Error"))%>%
   kable_styling(full_width = F, position = "center", latex_options = "HOLD_position")
```
\chapter{Introducción 1}

\chapter{Objetivos 1}

\section{Objetivo general}

Analizar la curva de rendimiento de los bonos del Tesoro Nacional de la República Federativa De Brasil por medio del modelo de Nelson y Siegel en el periodo de tiempo comprendido entre el 1° de enero del 2020 y el  27 de mayo del 2021.

\section{Objetivos específicos}
\begin{enumerate} 

\item Explicar el modelo de Nelson y Siegel.

\item Describir las características de la base de datos de los bonos del Tesoro Nacional de la República Federativa de Brasil.

\item Implementar el modelo de Nelson y Siegel en lenguaje de programación R, para la base de datos de los de bonos del Tesoro Nacional de la República Federativa de Brasil.

\item Establecer las curvas de rendimiento de los bonos del Tesoro Nacional de la República Federativa de Brasil.

\item Evaluar los resultados obtenidos apartir del modelo de Nelson y Siegel.

\end{enumerate}





\chapter{Marco teórico 3}
\par La curva de rendimiento es una herramienta útil a la hora de quererse invertir o negociar un instrumento financiero y al momento de aplicar políticas monetarias. Primero se presenta una tabla con fórmulas y qué representan cada una

\begin{table}[H]
\centering
\begin{tabular}{cl}
\hline
Notación & Información\\
\hline 
$y_T$   & Tasa de rendimiento\\
$y_k$ & Tasa Spot, es la tasa pagada, ligada al tiempo.\\
$f_k$ & La tasa forward es la tasa efectiva en un año o periodo dadas las spot $\frac{(1+y_k)^{k}}{(1+y_{k-1})^{k-1}}-1$.\\
$T$   & Tiempo para la maduración a partir del presente.               \\
$B_0$ & Costo de la inversión o precio del bono. \\
$F$   & Facial, también puede ser igual al valor de redención pero no siempre es así.\\  
$R$ & Valor de redención, es el monto pagado a parte de los cupones y\\& es pagado en la fecha de maduración.\\
$C$ & Tasa de cupón que se paga de forma periodica que se hace sobre el valor del facial.\\
\hline
\end{tabular}
\end{table}
\par Se procede a explicar qué es la curva de rendimiento, según Boudreault y Reanud (2019) la curva de rendimiento también llamada curva de rendimientos spot, muestra la relación que hay entre las tasa de rendimiento spot y el tiempo de maduración. Así esta curva muestra los rendimientos que se obtienen de mantener una cierta cantidad de dinero durante un tiempo determinado. Para el caso de bonos cero cupón se puede calcular usando
\begin{equation}
y=\left(\frac{F}{B_0}\right)^{\frac{1}{T}}-1
\label{ceroCupon}
\end{equation}
\par Sin embargo a pesar de que los rendimientos ofrecidos por entidades como lo son lo son los gobiernos con sus bonos son ampliamente utilizados. Como lo expone Camilo (2008) esto tiene una limitante temporal donde lo que se obtiene es una serie de puntos los cuales no representan las tasas y los rendimientos de forma continua. Esto es una limitante para los agentes los cuales no están dispuestos a ofrecer
\par Para lograr obtener una curva suave la cual se aproxime a las tasas de rendimiento de agentes como los gobiernos, se emplean distintos métodos entre ellos los métodos paramétricos que están basados en la construcción de curvas a partir de modelos paramétricos. (Choudhry, 2010)
\par Entre los modelos paramétricos se encuentra el de Nelson-Siegel. El cual según Matteson (2015) describe las tasas forward con la siguiente curva
\begin{equation}
r(t,\theta)=\theta_0+(\theta_1+\theta_2t)\exp(-\theta_3 t)
\label{forwardNS}
\end{equation}
\par De tal forma que los parámetros son $\theta_0,\theta_1,\theta_2,\theta_3$ y $t$ es el periodo. A partir de esta se puede obtener la curva de rendimiento continua haciendo
\begin{equation}
\begin{split}
y(t,\theta)&=t^{-1}\int_{0}^{t}r(x,\theta)dx\\
&=\theta_0+\left(\theta_1+\frac{\theta_2}{\theta_3}\right)\frac{1-\exp(-\theta_3 t)}{\theta_3 t}-\frac{\theta_2}{\theta_3}\exp(-\theta_3 t)
\end{split}
\label{rendimiento}
\end{equation}
Se puede calcular el valor de un flujo en el futuro en el periodo 
$T_i$ traído a valor presente mediante 
\begin{equation}
d(T_i,\theta)=\exp\left(-\int_{0}^{T_i}r(t,\theta)dt\right)
\label{descuento}
\end{equation}
Cuando se emplea esto es importante tener presente que se está incurriendo en un cierto grado de error con respecto al valor real que tendría el flujo en el presente. A $d$ se le llamará factor de descuento haciendo uso de esto es posible obtener un aproximación del precio de un bono con tiempo de maduración $T_n$ y que paga cupones en cada periodo $T_i$ quedando de la siguiente forma
\begin{equation}
P_n(\theta)=Rd(T_n,\theta)+\sum_{i=1}^{n}FCd(T_i,\theta)
\label{descuento}
\end{equation}
Con esto también se puede calcular el precio de los bonos cero cupón basta tomar $C=0$.
\par
Tal y como lo citan Hladíková y Radová (2012) este modelo tiene una interpretación económica interesante para los parámetros. Tomando la curva que describe las tasas forward 
Primero
\[
\lim_{t\to\infty}f(t,\theta)=\theta_{0}\qquad \lim_{t\to 0}f(t,\theta)=\theta_0+\theta_1
\]
\begin{itemize}
\item Entonces $\theta_0>0$ representa la asintota de la curva zero cupón
\item La suma de los parámetros $\theta_0+\theta_1$ representa el valor inicial de la curva de tasas forward por lo que $\theta_0+\theta_1>0$
\item También $\theta_1$ puede es explicada como la curvatura de la función o la diferencia entre las tasas de forward de termino largo y termino corto.
\end{itemize}
\par Antes de poder continuar es necesario dejar en claro lo que son los cuantiles, media y la desviación estandar. Según Evans y Rosenthal (2009).
\begin{tcolorbox}
\par \textbf{Cuántil}\par Para $p\in [0,1]$ el $p$-ésimo cuantil $x_p$, para la función distribución $F_X$, se define como el menor número $x_p$ que satisface 
\[
p\leq F_X(x_p)
\]
\end{tcolorbox}
\par A partir de esta definición se define la mediana como el cuántil tal que $p=0.5$. Continuando con las definiciones de la media y desviación.
\begin{tcolorbox}
\textbf{Media}
\[
\mu_X=\frac{1}{\Pi}\sum_{\pi\in \Pi}X(\pi)
\]
\textbf{Desviación estándar}
\[
\sigma_X=\frac{1}{\Pi}\sqrt{\sum_{\pi\in \Pi} (X(\pi)-\mu_x)^2}
\]
Donde $\Pi$ es el tamaño de la muestra de datos, y $X$ el valor que toma el dato. En particular la media práctica es 
\[
\bar{x}=\frac{1}{n}\sum_{i=1}^{n}x_i
\]
Y la desviación estándar práctica es
\[
\sigma_x=\sqrt{\frac{1}{n-1}\sum_{i=1}^{n}(x_i-\bar{x})^2}
\]
\par $x_i$ representa el dato $i$-ésimo. La media expresa alrededor de dónde se distribuyen los datos y la desviación estándar qué tanto se dispersan los datos con respecto a la media.
\end{tcolorbox}
\par Se procede a explicar los gráficos de caja y bigotes. Estos gráficos muestran 5 datos relevantes de los datos, así como la dispersión. En estos se muestran el dato con el valor más bajo (mínimo), la mediana de la primera mitad de los datos (cuartil 1, $Q_1$), la mediana de todos los datos (cuartil 2, $Q_2$), la mediana de la segunda mitad de los datos (cuartil 3 $Q_3$) y la observación de mayor valor (máximo), así como los posibles outliers. De los gráficos de caja y bigotes existen variaciones. Al momento de hacerse un gráfico de este estilo hay que tener presente varias desventajas como lo, es el visualizar como están distribuidos los datos, con respecto a los distintos cuartiles. (Marmolejo, 2011) 
\begin{center}
``` {r echo=FALSE, message=FALSE, warning=FALSE,fig.width=5, fig.height=2}
caja<-data.frame(X=c(""),Y=c(1:5))
caja%>%ggplot(aes(x=X,y=Y,label=c('Min','Q_1','M','Q_3','Max')))+stat_boxplot(geom='errorbar')+geom_boxplot()+geom_text(vjust=6)+theme_minimal()+theme(axis.text.x=element_blank(),axis.text.y=element_blank())+coord_flip()
```
\end{center}




















\chapter{Descripción de los datos 5}

```{r}
# datosBrasil$FechaDeMaduracion <- as.factor(datosBrasil$FechaDeMaduracion )
# levels(datosBrasil$FechaDeMaduracion)
# 
# datosBrasil$TiempoRestanteParaMaduracion <- as.factor(datosBrasil$TiempoRestanteParaMaduracion )
# levels(datosBrasil$TiempoRestanteParaMaduracion)
# max(datosBrasil$FechaDeValoracion)
# min(datosBrasil$FechaDeValoracion)
# datosBrasil$CuponSemestral <- as.factor(datosBrasil$CuponSemestral )
# levels(datosBrasil$CuponSemestral)



```





\par Los datos son obtenidos a partir del Tesoro Nacional de la República Federativa de Brasil, esto por medio de su página web, visitada el día 2021-05-27, la cual cuenta con una amplia descripción de los datos. Se tiene que los mismo son bonos denominados \textit{pre-fixados} , con la característica de contar con rentabilidad fija en el momento del vencimiento. Los bonos \textit{pre-fixados} se dividen en bonos cuponados llamado “juros” los cuales cuentan con cupones semestrales de 0.048808848170152 y los bonos cero cupón, ambos pagan 1000 reales al vencimiento. 


\par Cabe destacar que tienen plazos fijos en sus bonos en este caso se tienen bonos que vencen en las fechas: 2022-01-01, 2023-01-01, 2024-07-01, 2025-01-01, 2026-01-01, 2027-01-01, 2029-01-01 y 2031-01-01. Como el facial está fijado, se tiene que, para el mismo plazo de vencimiento, el titulo con una mayor tasa de rentabilidad debe de tener un menor precio que uno con una rentabilidad más baja.


\par Se parte de la base de datos que contiene los precios de los bonos, seleccionando sus ultimos 9 años, que van desde `r min(datosBrasil$FechaDeValoracion)` hasta `r max(datosBrasil$FechaDeValoracion)`. 





``` {r echo=FALSE, message=FALSE, warning=FALSE}
#Preguntar si sabe a que se refiere ese cupon, si es el porcentaje por el precio a la fecha o el inicial

summary(datosBrasil)

str(datosBrasil)

datosBrasil$FechaDeMaduracion <- as.factor(datosBrasil$FechaDeMaduracion )
levels(datosBrasil$FechaDeMaduracion)

datosBrasil$FechaDeMaduracion <- as.Date(datosBrasil$FechaDeMaduracion )
#dividirlos en con cupon y sin el para graficar



#ggplot( data =datosBrasil, mapping = aes(x =FechaDeValoracion , y = Precio, group=FechaDeMaduracion, color=FechaDeMaduracion)) +
    geom_line()+
    scale_color_discrete()+
      labs(
      y = "Tasa de rendimiento en %",
      x = "Tiempo",
      title = "Comportamiento de las tasas spot"
      ) +
    theme(legend.position="bottom")+
    theme(plot.title = element_text(hjust = .5))# colocamos el titulo en el centro
```






```{r echo=FALSE, message=FALSE, warning=FALSE}

# Datosgra10Y<-gather(datos10Y, "Fecha de maduración", Obtenido, names(datos10Y[2]):names(datos10Y[length(datos10Y)]))
# 
# ggplot( data =Datosgra10Y, mapping = aes(x = Date, y = Obtenido, group=`Fecha de maduración`, color=`Fecha de maduración`)) + 
#     geom_line()+
#     scale_color_discrete()+
#       labs(
#       y = "Tasa de rendimiento en %",
#       x = "Tiempo",
#       title = "Comportamiento de las tasas spot"
#       ) +
#     theme(legend.position="bottom")+
#     theme(plot.title = element_text(hjust = .5))# colocamos el titulo en el centro
```
Se realiza una descripción de los datos observando los efectos de la pandemia.
Como se puede observar de un periodo de tiempo tan amplio y contando con `r length(datosBrasil$FechaDeValoracion)` observaciones por cada fecha de maduración, la tasa de rendimiento ha variado considerablemente, así que para realizar un análisis de sus datos se cuenta con el siguiente grafico de cajas y dispersión de puntos.

```{r echo=FALSE, message=FALSE, warning=FALSE}



# Datosgra10Y$`Fecha de maduración`<-factor(Datosgra10Y$`Fecha de maduración`, levels = c("1_mes","3_meses", "6_meses", "1_año", "2_años", "3_años","5_años","7_años", "10_años","20_años","30_años"))
# 
# ggplot(data = Datosgra10Y, aes(x =`Fecha de maduración` , y = Obtenido, group=`Fecha de maduración`)) + 
#   geom_boxplot(aes(color = `Fecha de maduración`), alpha = 0.7) + 
#   geom_jitter(aes(color = `Fecha de maduración`), size = 1, alpha = 0.04)+
#   #geom_violin(aes(fill = `Fecha de maduración`), color = 'black', alpha = 0.8)+
#   scale_color_discrete()+
#   xlab('Fecha de maduración') + 
#   ylab('Tasas spot en %') +
#   ggtitle('Distribución de las tasa spot (10 años)') + 
#   theme_minimal()+theme(axis.text.x=element_blank())
```


Al analizar estos datos cabe tener presente la siguiente tabla:

``` {r echo=FALSE, message=FALSE, warning=FALSE}
# kable(promedios10Y,col.names = c("Maduración en meses", "Promedio", "Varianza"), format = "latex" , booktabs=TRUE , align = 'clcc' , caption = "Datos estadisticos (10 años)",)%>%
#   kable_styling(full_width = F, position = "center", latex_options = "HOLD_position")
```

\clearpage
Caso para 1 año

```{r echo=FALSE, message=FALSE, warning=FALSE}
# Datosgra1Y<-gather(datos1Y, "Fecha de maduración", Obtenido, names(datos1Y[2]):names(datos1Y[length(datos1Y)]))
# Datosgra1Y$`Fecha de maduración`<-factor(Datosgra1Y$`Fecha de maduración`, levels = c("1_mes","3_meses", "6_meses", "1_año", "2_años", "3_años","5_años","7_años", "10_años","20_años","30_años"))
# 
# 
# ggplot(data = Datosgra1Y, aes(x =`Fecha de maduración` , y = Obtenido, group=`Fecha de maduración`)) +
#   geom_boxplot(aes(color = `Fecha de maduración`), alpha = 0.7) + 
#   geom_jitter(aes(color = `Fecha de maduración`), size = 1, alpha = 0.04)+
#   #geom_violin(aes(fill = `Fecha de maduración`), color = 'black', alpha = 0.8)+
#   scale_color_discrete()+
#   xlab('Fecha de maduración') + 
#   ylab('Tasas spot en %') +
#   ggtitle('Distribución de las tasa spot (1 año)') + 
#   theme_minimal()+theme(axis.text.x=element_blank())
```



Al analizar estos datos cabe tener presente la siguiente tabla:

``` {r echo=FALSE, message=FALSE, warning=FALSE}
# 
# kable(promedios1Y, col.names = c("Maduración en meses", "Promedio", "Varianza"), format = "latex" , booktabs=TRUE , align = 'clcc' , caption = "Datos estadisticos (1 año)",)%>%
#   kable_styling(full_width = F, position = "center", latex_options = "HOLD_position")
```
\clearpage
Caso para un mes

```{r echo=FALSE, message=FALSE, warning=FALSE}
# Datosgra1Mo<-gather(datos1Mo, "Fecha de maduración", Obtenido, names(datos1Mo[2]):names(datos1Mo[length(datos1Mo)]))
# 
# Datosgra1Mo$`Fecha de maduración`<-factor(Datosgra1Mo$`Fecha de maduración`, levels = c("1_mes","3_meses", "6_meses", "1_año", "2_años", "3_años","5_años","7_años", "10_años","20_años","30_años"))
# 
# 
# ggplot(data = Datosgra1Mo, aes(x =`Fecha de maduración` , y = Obtenido, group=`Fecha de maduración`)) + geom_boxplot(aes(color = `Fecha de maduración`), alpha = 0.7) + 
#   geom_jitter(aes(color = `Fecha de maduración`), size = 1, alpha = 0.02)+
#   scale_color_discrete()+
#   xlab('Fecha de maduración') + 
#   ylab('Tasas spot en %') +
#   ggtitle('Distribución de las tasa spot (1 mes)') + 
#   theme_minimal()+theme(axis.text.x=element_blank())
```

Al analizar estos datos cabe tener presente la siguiente tabla:

``` {r echo=FALSE, message=FALSE, warning=FALSE}

# kable(promedios1Mo,col.names = c("Maduración en meses", "Promedio", "Varianza"), format = "latex" , booktabs=TRUE , align = 'clcc' , caption = "Datos estadisticos (1 mes)",)%>%
#   kable_styling(full_width = F, position = "center", latex_options = "HOLD_position")
```







\chapter{Metodología 1}
\par Como ya se mostró en el marco teórico se puede construir la curva de rendimienos de forma continua a partir de \ref{rendimiento}. Sin embargo no se cuenta con los parámetros necesario para la replicación de los rendimientos de los bonos de los datos, pero si se cuenta con los precios de los bonos en fechas determinadas y demás información como las fechas de maduración de los bonos, pago de cupones y los montos pagados.

\par Entonces haciendo uso de la suma de residuo de cuadrados y la programación en \textbf{\textsf{R}} se optimiza 
\[
\sum_{i} (\tilde{P}_i-P_i(\theta))^2
\]
\par Para posteriormente graficar \ref{rendimiento}. Para esto se toman las muestras del precio máximo de todos los precios ligado a esto los bonos que fueron valorados la fecha en que se obtuvo este precio, posteriormente se hace el caso del mínimo igual al anterior y finalmente mediana y media de los datos agrupados por tipo de bono y fecha de maduración haciendo la suposición de que esta valoración se hizo el 27 de mayo del 2021.

``` {r echo=FALSE, message=FALSE, warning=FALSE,fig.height=3}
#### Se toman solos los datos de Brasil que están posterior al primero de enero del 2020
datosBrasil<-datosBrasil%>%filter(FechaDeValoracion>=as.Date("01/01/2020",format="%d/%m/%Y"))
maximo<-max(datosBrasil$Precio)
datosMaximo<-(datosBrasil%>%filter(FechaDeValoracion==datosBrasil$FechaDeValoracion[datosBrasil$Precio==maximo]))
minimo<-min(datosBrasil$Precio)
datosMinimo<-(datosBrasil%>%filter(FechaDeValoracion==datosBrasil$FechaDeValoracion[datosBrasil$Precio==minimo]))
## Se calculan las medianas y se hace como si la valoracion hubiera sido el 27 de mayo del 2021
datosMedianas<-datosBrasil%>%group_by(FechaDeMaduracion,TipoDeBono,CuponSemestral)%>%summarise(Mediana=median(Precio))
datosMedianas$TiempoRestanteParaMaduracion<-sort(datosBrasil$TiempoRestanteParaMaduracion[datosBrasil$FechaDeValoracion==as.Date("27/05/2021",format="%d/%m/%Y")])
### Se calculan las medias
datosMedia<-datosBrasil%>%group_by(FechaDeMaduracion,TipoDeBono,CuponSemestral)%>%summarise(Media=mean(Precio))
datosMedia$TiempoRestanteParaMaduracion<-sort(datosBrasil$TiempoRestanteParaMaduracion[datosBrasil$FechaDeValoracion==as.Date("27/05/2021",format="%d/%m/%Y")])
#### Se calculan los parametros en cada caso
t<-c(0,0,0,0.05)
parametrosMax<-fitNS(t,datosMaximo$TiempoRestanteParaMaduracion,datosMaximo$Precio,1000,datosMaximo$CuponSemestral)
parametrosMin<-fitNS(t,datosMinimo$TiempoRestanteParaMaduracion,datosMinimo$Precio,1000,datosMinimo$CuponSemestral)
parametrosMedia<-fitNS(t,datosMedia$TiempoRestanteParaMaduracion,datosMedia$Media,1000,datosMedia$CuponSemestral)
parametrosMediana<-fitNS(t,datosMedianas$TiempoRestanteParaMaduracion,datosMedianas$Mediana,1000,datosMedianas$CuponSemestral)
### Se colocan todos en una lista
parametrosGeneral<-list(ParametrosMax=parametrosMax,ParametrosMin=parametrosMin,ParametrosMedia=parametrosMedia,ParametrosMediana=parametrosMediana)
### Se genera una tabla
datosCurva<-data.frame(Maduracion=integer(),Tasa=double(),Etiqueta=character())
for (i in 1:length(parametrosGeneral)){
  datosCurvaAuxiliar<-data.frame(Maduracion=seq(1,10,length=100),Tasa=NS(unlist(lapply(parametrosGeneral,"[[",1)[i]),seq(1,10,length=100)),Etiqueta=rep(names(parametrosGeneral)[i],100))
  datosCurva<-rbind(datosCurva,datosCurvaAuxiliar)
}
datosCurva%>%ggplot(aes(x=Maduracion,y=Tasa,color=Etiqueta))+geom_line()
#### Se procede a generar un csv con los resultados para ser leido en la parte del resumen ejecutivo
datosResumen<-data.frame(Caso=character(),"Fecha De Valoración"=as.Date(character()),theta_0=double(),theta_1=double(),theta_2=double(),theta_3=double(),Error=double())
for(i in 1:length(parametrosGeneral)){
  resumenAuxiliar<-data.frame(Caso=names(parametrosGeneral)[i],theta_0=unlist(lapply(parametrosGeneral,"[[",1)[i])[1],theta_1=unlist(lapply(parametrosGeneral,"[[",1)[i])[2],theta_2=unlist(lapply(parametrosGeneral,"[[",1)[i])[3],theta_3=unlist(lapply(parametrosGeneral,"[[",1)[i])[4],Error=unlist(lapply(parametrosGeneral,"[[",2)[i]))
  datosResumen<-rbind(datosResumen,resumenAuxiliar)
}
fechasValoracion<-rbind(toString(datosMaximo$FechaDeValoracion[1]),toString(datosMinimo$FechaDeValoracion[1]),"2021-05-27","2021-05-27")
datosResumen<-cbind("Fechas de Valoracion"=fechasValoracion,datosResumen)
write.csv(datosResumen,"datosResumenParametros.csv")
```







``` {r echo=FALSE, message=FALSE, warning=FALSE}
### Se procede a calcular a los parametros

## Se guaradan los datos importantes
# t<-c(0,0,0,0.03)
# fitting1Mo<-fitNS(t,promedios1Mo$Maduration,promedios1Mo$Rendimiento)
# paramters1Mo<-unlist(fitting1Mo[1])
# 
# fitting1Y<-fitNS(c(0,0,0,0.01),promedios1Y$Maduration,promedios1Y$Rendimiento)
# paramters1Y<-unlist(fitting1Y[1])
# 
# fitting10Y<-fitNS(t,promedios10Y$Maduration,promedios10Y$Rendimiento)
# paramters10Y<-unlist(fitting10Y[1])
# ### Ploteamos
# time<-seq(from=0,to=360,by=1)
# 
# ggplot()+geom_line(aes(x=time,y=NS(paramters1Mo,time)))+
#   geom_point(aes(x=promedios1Mo$Maduration,y=promedios1Mo$Rendimiento))+ ggtitle("Modelo de Nelsol y Siegel, el promdio del ultimo mes")
# 
# ggplot()+geom_line(aes(x=time,y=NS(paramters1Y,time)))+
#   geom_point(aes(x=promedios1Y$Maduration,y=promedios1Y$Rendimiento))+ ggtitle("Modelo de Nelsol y Siegel, el promdio del ultimo año")
# 
# ggplot()+geom_line(aes(x=time,y=NS(paramters10Y,time)))+
#   geom_point(aes(x=promedios10Y$Maduration,y=promedios10Y$Rendimiento))+ ggtitle("Modelo de Nelsol y Siegel, el promdio de los ultimos 10 años")
```

\chapter{Conclusiones y recomendaciones 1}



\chapter{Referencias bibliográficas}
\nocite{*}
\printbibliography

\chapter{Anexos}
