---
output:
  pdf_document:
    fig_caption: yes
    toc: true
    toc_depth: 2
    includes:
      in_header: preambulo.tex
      before_body: titulo.tex
documentclass: memoir
classoption: oneside

---
```{r setup, include=FALSE}
knitr::opts_chunk$set(echo = TRUE,fig.pos="H")
###Se cargan los paquetes y se cargan y limpian los datos
library(tidyverse)
library(ggplot2)
library(kableExtra)
library(knitr)
library(xtable)
library(gridExtra)
library(latex2exp)
library(cowplot)

### Se cargan los datos
datosBrasil<-read.csv('datosCombiandos.csv')
datosBrasil$FechaDeMaduracion<-as.Date(datosBrasil$FechaDeMaduracion)
datosBrasil$FechaDeValoracion<-as.Date(datosBrasil$FechaDeValoracion)
```



``` {r echo=FALSE, message=FALSE, warning=FALSE}
### Se programa las funciones que se van emplear
##Modelo de Nelson y Siegel para curvas de rendimiento
NS<-function(theta,tiempo){
yield<-(theta[1]+(theta[2]+theta[3]/theta[4])*(1-exp(-theta[4]*tiempo))/(theta[4]*tiempo)-theta[3]/theta[4]*exp(-theta[4]*tiempo))
yield
}
## Periodos en años pago de cupones
periodos<-function(tiempo){
if(tiempo>=1){
v<-(tiempo>=1& tiempo-floor(tiempo)>0.5)*c(tiempo-floor(tiempo)-0.5,tiempo-floor(tiempo)-0.5+seq(0.5,floor(tiempo)+0.5,by=0.5))+(tiempo>=1& tiempo-floor(tiempo)==0.5)*seq(0.5,floor(tiempo)+0.5,by=0.5)+(tiempo>=1& tiempo-floor(tiempo)==0)*c(seq(0.5,floor(tiempo),by=0.5))+(tiempo>=1&tiempo-floor(tiempo)<0.5)*c(tiempo-floor(tiempo),tiempo-floor(tiempo)+seq(0.5,floor(tiempo),by=0.5))
}else{
  v<-(tiempo<=0.5)*tiempo+(tiempo<1& tiempo-floor(tiempo)>0.5)*c(tiempo-floor(tiempo)-0.5,tiempo)
}
if(v[length(v)-1]>v[length(v)]){
  v<-v[-length(v)]
}
return(v)
}


## Se debe ajustar la curva con los precios entonces esto se busca reducir la suma de cuadrados, con la siguiente funci'on
fitNS<-function(theta,tiempo,price,R,C){
fn<-function(theta){
restaCuadrados<-c()
for(i in 1:length(tiempo)){
  restaCuadrados<-c(restaCuadrados,(price[i]-(R*exp(-tiempo[i]*NS(theta,tiempo[i])))-R*C[i]*sum(exp(-periodos(tiempo[i])*NS(theta,periodos(tiempo[i])))))^2)
}
sum(restaCuadrados)
}
optim(theta,
    fn,
    method = "L-BFGS-B",
    lower= rep(-20,4),
    upper=rep(20,4)
    )
}
```


\chapter{Resumen Ejecutivo 1}
\begin{itemize}

\item En los casos reales elaborados, como lo son tomar el máximo de los precios y con ello todas las valoraciones que se hicieron la fecha ligada este precio, así como el mínimo y el caso de la valoración más reciente que se tenía de los bonos, se nota que el error obtenido bajo el modelo de Nelson y Siegel y la forma en que se encontraron los parámetros es relativamente bajo ante la rapidez con la que se puede implementar este.
\item El calcular un promedio de los precios, con los que se cuenta es una opción para determinar la curva de rendimientos, sin embargo, esto puede estar alejado de la realidad; además de que se puede generar un gran error entre los datos reales de la media y lo obtenido mediante el modelo de Nelson y Siegel.
\item El tomar la mediana, similar a lo visto con la media, genera un gran error además de que puede no representar la realidad de la mejor forma.

A continuación, se muestra un resumen de los resultados obtenidos tras la aplicación del modelo ante.


\end{itemize}

``` {r echo=FALSE, message=FALSE, warning=FALSE,}
###Generacion de tabla resumen ejecutivo
resumen<-read.csv("datosResumenParametros.csv")[-1]
kable(resumen,col.names = c("Fecha De Valoracion", "Caso", "$\\theta_0$","$\\theta_1$","$\\theta_2$","$\\theta_3$","Error"),escape=F, format = "latex" , booktabs=TRUE , align = 'clcc' , caption = "Resumen De Paramétros Obtenidos")%>%
   kable_styling(full_width = F, position = "center", latex_options = "HOLD_position")%>%footnote(number="Fuente: Elaboración propia, con datos del Tesoro Nacional de la República Federativa de Brasil")
```

\begin{itemize}
\item Se concluye que la pandemia generada por la enfermedad COVID-19 generó un efecto de alza de las tasas de rendimiento de forma abrupta y consecuentemente una disminución en los precios de los bonos.
\item A pesar de la rapidez con la que se puede implementar el modelo de Nelson y Siegel, se debería valorar la posibilidad de implementar otros modelos como el de Splines cúbicos o el de Nelson, Siegel y Svensson, para comparar los diferentes errores que generan.
\item Podría considerarse el asignar un cierto peso asociado a cada bono, mediante la duración o la cantidad de datos con los que cuenta y medir el error que esto genera.
\end{itemize}




\chapter{Introducción 1}






\chapter{Objetivos 1}

\section{Objetivo general}

Analizar la curva de rendimiento de los bonos del Tesoro Nacional de la República Federativa De Brasil por medio del modelo de Nelson y Siegel en el periodo de tiempo comprendido entre el 2020-02-10 y el  2021-05-27.

\section{Objetivos específicos}
\begin{enumerate} 

\item Explicar el modelo de Nelson y Siegel.

\item Elaborar un análisis estadístico descriptivo de la base de datos de los bonos del Tesoro Nacional de la República Federativa de Brasil, 

\item Implementar el modelo de Nelson y Siegel en lenguaje de programación \textsf{\textbf{R}}
, para la base de datos de los de bonos del Tesoro Nacional de la República Federativa de Brasil.

\item Establecer las curvas de rendimiento de los bonos del Tesoro Nacional de la República Federativa de Brasil.

\item Evaluar los resultados obtenidos apartir del modelo de Nelson y Siegel.

\end{enumerate}





\chapter{Marco teórico 3}
\par La curva de rendimiento es una herramienta útil al momento de invertir o negociar un instrumento financiero y al momento de aplicar políticas monetarias. Primero se presenta una tabla con notación que se emplea a lo largo del documento.

\begin{table}[H]
\centering
\begin{tabular}{cl}
\hline
Notación & Información\\
\hline 
$T$   & Tiempo restante para la maduración o para el pago de un monto de dinero.\\
$y_T$ & Tasa de rendimiento o spot.\\
$r_T$ & La tasa forward es la tasa efectiva en un año o periodo dadas las spot $\frac{(1+y_k)^{k}}{(1+y_{k-1})^{k-1}}-1$.\\
$d_T$ & Tasa de descuento, se usa para valorar en el presente, un monto pagado en el futuro.\\
$P$   & Costo de la inversión o precio del bono. \\
$F$   & Facial, puede ser igual al valor de redención.\\  
$R$   & Valor de redención, es el monto pagado en la fecha de maduración, a parte de los cupones.\\
$C$ & Tasa de cupón que se paga de forma periodica sobre el valor facial.\\
\hline
\end{tabular}
\end{table}
\par Se procede a explicar qué es la curva de rendimiento, según Boudreault y Reanud (2019) la curva de rendimiento también llamada curva de rendimientos spot, muestra la relación que hay entre las tasa de rendimiento y el tiempo de maduración. Así esta curva muestra los rendimientos que se obtienen de mantener una cierta cantidad de dinero invertido durante un tiempo determinado. Para el caso de bonos cero cupón se puede calcular usando
\begin{equation}
y_T=\left(\frac{F}{P}\right)^{\frac{1}{T}}-1
\label{ceroCupon}
\end{equation}
\par A pesar de que los rendimientos ofrecidos por entidades gubernamentales mediante bonos son ampliamente utilizados, como lo expone Santanata (2008) esto tiene una limitante temporal donde lo que se obtiene es una serie de puntos los cuales no representan las tasas y los rendimientos de forma continua. Esto genera en los agentes una falta de información para comparar instrumentos financieros ofrecidos por otras entidades y así poder decidir cual instrumento adquirir. 
\par Para lograr obtener una curva suave, la cual se aproxime a las tasas de rendimiento de agentes con seguridades financieras como los gobiernos, se emplean distintos métodos, entre ellos los paramétricos que están basados en la construcción de curvas a partir de modelos con parámetros. (Choudhry, 2010)
\par Entre los modelos paramétricos se encuentra el de Nelson y Siegel. El cual según Matteson y Ruppert (2015) describe las tasas forward con la siguiente curva
\begin{equation}
r(T,\theta)=\theta_0+(\theta_1+\theta_2T)\exp(-\theta_3 T)
\label{forwardNS}
\end{equation}
\par De tal forma que los parámetros son $\theta_0,\theta_1,\theta_2,\theta_3$ y $T$ es el periodo. A partir de esta se puede obtener la curva de rendimiento continua, realizando
\begin{equation}
y(T,\theta)=T^{-1}\int_{0}^{T}r(t,\theta)dt=\theta_0+\left(\theta_1+\frac{\theta_2}{\theta_3}\right)\frac{1-\exp(-\theta_3 T)}{\theta_3 T}-\frac{\theta_2}{\theta_3}\exp(-\theta_3 T)
\label{rendimiento}
\end{equation}
Se puede calcular el valor de un flujo del periodo $T_i$, traído a valor presente mediante 
\begin{equation}
d(T_i,\theta)=\exp\left(-\int_{0}^{T_i}r(t,\theta)dt\right)
\label{descuento}
\end{equation}
Haciendo uso de esto es posible obtener un aproximación del precio de un bono con tiempo de maduración $T_n$ y que paga cupones en cada periodo $T_i$, quedando de la siguiente forma
\begin{equation}
P_n(\theta)=Rd(T_n,\theta)+\sum_{i=1}^{n}FCd(T_i,\theta)
\label{descuento}
\end{equation}
Con esto también se puede calcular el precio de los bonos cero cupón basta tomar $C=0$.
\par Se pueden calcular los parámetros de un modelo parámetrico siempre que este lo permita, según Hladíková y Radová (2012) optimizando
\begin{equation}
\sum_{i} (\tilde{M}_i-M(l_i,\beta))w_i
\label{sumaderesiduo}
\end{equation}
Donde $\tilde{M}_i$ es el dato real, $M(l_i,\beta)$ es la función del modelo paramétrico, $l_i$ es la variable de la que depende puede ser tiempo, $\beta$ es el vector de parámetros y $w_i$ es el peso asignado ligado al dato $\tilde{M}_i$. Si se asigna $w_i=1$ se obtiene la suma de residuo de cuadrados y esto puede ser optimizado mediante herramientas de cálculo. Al momento de implementar esto hay que tener presente que el valor obtenido mediante \ref{sumaderesiduo}, es el error en el que se está incurriendo al momento de quererse modelar los datos mediante el modelo paramétrico (Ruppert y Matteson, 2015).
\par
Tal y como lo citan Hladíková y Radová (2012) este modelo tiene una interpretación económica interesante para los parámetros. Tomando \ref{forwardNS}
\[
\lim_{T\to\infty}r(T,\theta)=\theta_{0}\qquad \lim_{T\to 0}r(T,\theta)=\theta_0+\theta_1
\]
\begin{itemize}
\item Entonces $\theta_0>0$ representa la asintota de la curva cero cupón
\item La suma de los parámetros $\theta_0+\theta_1$ representa el valor inicial de la curva de tasas forward por lo que $\theta_0+\theta_1>0$
\item También $\theta_1$ puede es explicada como la curvatura de la función o la diferencia entre las tasas de forward de termino largo y termino corto.
\end{itemize}
\par Antes de poder continuar es necesario dejar en claro lo que son los cuantiles, media y la desviación estandar. Según Evans y Rosenthal (2009)
\begin{tcolorbox}
\par \textbf{Cuántil}\par Para $p\in [0,1]$ el $p$-ésimo cuantil $x_p$, para la función distribución $F_X$ de la variable aleatoria $X$, se define como el menor número $x_p$ que satisface 
\[
p\leq F_X(x_p)
\]
\end{tcolorbox}
\par A partir de esta definición se define la mediana como el cuántil tal que $p=0.5$. Continuando con las definiciones de la media y desviación.
\begin{tcolorbox}
\textbf{Media}
\[
\mu_X=\frac{1}{|\Pi|}\sum_{\pi\in \Pi}X(\pi)
\]
\textbf{Desviación estándar}
\[
\sigma_X=\frac{1}{|\Pi|}\sqrt{\sum_{\pi\in \Pi} (X(\pi)-\mu_x)^2}
\]
Donde $\Pi$ son los datos y $X$ es el peso dado al dato. En particular la media práctica es 
\[
\bar{x}=\frac{1}{n}\sum_{i=1}^{n}x_i
\]
Y la desviación estándar práctica es
\[
\sigma_x=\sqrt{\frac{1}{n-1}\sum_{i=1}^{n}(x_i-\bar{x})^2}
\]
\par $x_i$ representa el dato $i$-ésimo. La media expresa alrededor de dónde se distribuyen los datos y la desviación estándar qué tanto se dispersan los datos con respecto a la media.
\end{tcolorbox}
\par Se procede a explicar los gráficos de caja y bigotes. Estos gráficos muestran 5 datos relevantes, así como la dispersión. En estos se muestran el dato con el valor más bajo (mínimo), la mediana de la primera mitad de los datos (cuartil 1, $Q_1$), la mediana de todos los datos (cuartil 2, $Q_2$), la mediana de la segunda mitad de los datos (cuartil 3 $Q_3$) y la observación de mayor valor (máximo), así como los posibles outliers (datos con un valor muy alejado del que tienen los demás datos). Al momento de hacerse un gráfico de este estilo hay que tener presente varias desventajas como lo es el visualizar como están distribuidos los datos, con respecto a los distintos cuartiles. (Marmolejo, 2011) 


``` {r echo=FALSE, message=FALSE, warning=FALSE,fig.width=5, fig.height=2,fig.align="center",fig.cap="Gráfico Representativo De Caja Y Bigotes"}
caja<-data.frame(X=c(""),Y=c(1:5))
caja%>%ggplot(aes(x=X,y=Y,label=c('Min','Q_1','M','Q_3','Max')))+stat_boxplot(geom='errorbar')+geom_boxplot()+geom_text(vjust=6)+theme_minimal()+theme(axis.text.x=element_blank(),axis.text.y=element_blank(),plot.title=element_text(hjust=0.5))+coord_flip()+labs(x="",y="")
```




\chapter{Descripción de los datos 5}

```{r echo=FALSE, message=FALSE, warning=FALSE}

# Se crea una un data frame idéntica, para tratar los datos como factor y no como fechas, pues es más sencillo trabajar los gráficos.
datosDes<-datosBrasil

# Se seleccio el maximo de todos los precios y luego se toman los datos de esa fecha(ver si esto esta)

datosDes$TipoDeBono <- as.factor(datosDes$TipoDeBono)
datosDes$FechaDeMaduracion <- as.factor(datosDes$FechaDeMaduracion)
levels(datosDes$TipoDeBono) <- c("Cero Cupón", "Cuponados")

```





\par Los datos son obtenidos a partir del Tesoro Nacional de la República Federativa de Brasil, esto por medio de su página web, visitada el día 2021-05-27, la cual cuenta con una amplia descripción de los datos. Se tiene que los mismo son bonos denominados \textit{pre-fixados} , con la característica de contar con rentabilidad fija en el momento del vencimiento. Los bonos \textit{pre-fixados} se dividen en bonos cuponados llamado “juros” los cuales cuentan con una tasa cupón del 10% anual, es decir hacen pagos semestrales de 48.808848170152 y los bonos cero cupón, ambos pagan 1000 reales al vencimiento. 


\par Cabe destacar que tienen plazos fijos en sus bonos en este caso se tienen bonos que vencen en las fechas: 2022-01-01, 2023-01-01, 2024-07-01, 2025-01-01, 2026-01-01, 2027-01-01, 2029-01-01 y 2031-01-01. Como el facial está fijado, se tiene que, para el mismo plazo de vencimiento, el titulo con una mayor tasa de rentabilidad debe de tener un menor precio que uno con una rentabilidad más baja, pues en el mismo tiempo se va a pagar lo mismo.

\par En la misma línea se tiene que son los precios de un bono representativo del mercado, es decir los precios observados son aquellos que tienen los bonos con las mismas características, teniendo así que si al día hoy se quiere emitir un bono para esa fecha de maduración con el mismo facial la tasa de rendimiento debe ajustarse al precio que existe en el mercado secundario, como mínimo para que los inversionista se vean indiferentes y un tanto mayor para que estos tengan más interés en adquirirlos.

\par Lo anterior se puede extrapolar al mercado segundario, teniendo así que si se ajusta la tasa al precio del mercado ambos bonos tendrían el mismo precio, pero si se da una tasa de rendimiento mayor el precio será bajo y con el mismo beneficio, por lo que se va a contar con un comportamiento de los precios muy parecido entre si.


\par Ahora bien se parte de la base de datos que contiene los precios de los bonos, seleccionando sus ultimos 9 años, que van desde `r min(datosBrasil$FechaDeValoracion)` hasta `r max(datosBrasil$FechaDeValoracion)`, pero con el inconveniente de que no son datos homogéneos para poder trabajar, como se muestran en los siguientes gráficos:


```{r, fig.align="center",fig.width=10, fig.height=5, echo=FALSE, message=FALSE, warning=FALSE,fig.cap="Comportamiento de bonos cero cupón"}
#grafico con facet_wrap

datosDes%>%ggplot(aes(x=FechaDeValoracion, y = Precio,group=FechaDeMaduracion, color=FechaDeMaduracion))+
  geom_line()+
  scale_color_discrete(name = "Fecha de maduración")+
  facet_wrap(~ TipoDeBono)+
  labs(y = "Precios",x = "Tiempo" )+theme_minimal()+theme(legend.position="bottom",plot.title=element_text(hjust=0.5))
```






\par Como se aprecia, en los datos todas las variables no cuentan con las mismas observaciones, siendo así que se necesitan eliminar los datos del bono cuya fecha de maduración es el 01/07/2024, por sus pocas observaciones  y además únicamente contar con las observaciones obtenidas a partir del 10/02/2020, que es donde se tiene registro del bono con fecha de maduración 01-01-2016. Teniendo como resultado los siguientes datos:

```{r, fig.align="center",fig.width=10, fig.height=5, echo=FALSE, message=FALSE, warning=FALSE,fig.cap="Comportamiento de bonos cero cupón"}

#se crea una base de datos homogena
datosBrasil<-datosBrasil%>%filter(FechaDeValoracion>=as.Date("10/02/2020",format="%d/%m/%Y"), FechaDeMaduracion!=as.Date("01/07/2024",format="%d/%m/%Y"))

datosDes<-datosDes%>%filter(FechaDeValoracion>=as.Date("10/02/2020",format="%d/%m/%Y"), FechaDeMaduracion!="2024-07-01")


datosDes[datosDes$TipoDeBono=="Cero Cupón",]%>%ggplot(aes(x=FechaDeValoracion, y = Precio, group=FechaDeMaduracion, color=FechaDeMaduracion))+
  geom_line()+
  scale_color_discrete(name = "Fecha de maduración")+
  labs(y = "Precios",x = "Tiempo")+
  theme_minimal()+
  theme(legend.position="bottom", plot.title = element_text(hjust = .5))
```

```{r, fig.align="center",fig.width=10, fig.height=5, echo=FALSE, message=FALSE, warning=FALSE,fig.cap="Comportamiento de bonos cuponados"}
datosDes[datosDes$TipoDeBono=="Cuponados",]%>%ggplot(aes(x=FechaDeValoracion, y = Precio,group=FechaDeMaduracion, color=FechaDeMaduracion))+
  geom_line()+
  scale_color_discrete(name = "Fecha de maduración")+
  labs(y = "Precios",x = "Tiempo")+
  theme_minimal()+
  theme(legend.position="bottom",plot.title = element_text(hjust = .5))

```

\par Tras la homogenización de datos se tienen un total de `r length(datosBrasil$Precio) ` observaciones teniendo que las mismas van desde el `r min(datosBrasil$FechaDeValoracion)` hasta `r max(datosBrasil$FechaDeValoracion)`.

\par Realizando un análisis de los precios se ve claramente la incidencia de los efectos causados por el COVID-19 en la economía en el mes de marzo y su pronta recuperación en el mes de abril, esto para ambos tipos de bonos, a raiz de la medidas implementadas por el Tesoro Nacional de la República Federativa de Brasil.

\par Se puede apreciar que la respuesta por parte del mercado a los bonos cero cupón crea fluctuaciones más inestables, en los precios, conforme su fecha de maduración es mayor; teniendo así que el bono con año de maduración 2022, se mantiene más estable que los demás, pues se acerca a su valor facial.

\par En cuanto a los bonos cuponados, estos son más sensible a las repercusiones económicas dadas por las medidas tomadas para mitigar el COVID-19, pues se puede apreciar como estos tienen un periodo de relativa estabilidad entre julio y diciembre del 2020, pero a partir de enero del 2021, después del pago del cupón, estos no alcanzan una estabilidad en sus precios en los meses posteriores. 

\par El comportamiento anterior se nota de menor manera, en el bono con fecha de maduración 2022, siendo así que el precio de este supera, en un periodo corto, el de los demás, y se puede ver claramente como el precio tiende al valor de redención más un cupón.

\par Cabe destacar que las caídas abruptas en los precios, para las fechas de julio y enero, se deben a los pagos de los cupones, además como se aprecia los precios de estos tienen a disminuir tras el pago del cupón, pues ahora el titulo tiene un pago menos que realizar. 

\par Al analizar un periodo amplio, como el presente, los precios han variado considerablemente. Para apreciar la distribución de los datos se cuenta con la siguiente tabla, la cual resume el comportamiento de los datos agrupados por tipo de cupón y fecha de maduración.

``` {r echo=FALSE, message=FALSE, warning=FALSE}
datosMedia<-datosDes%>%group_by(FechaDeMaduracion,TipoDeBono)%>%summarise(Media=mean(Precio))
datosDesviacion<-datosDes%>%group_by(FechaDeMaduracion,TipoDeBono)%>%summarise("Desviación estandar"=sd(Precio))

datosEsta<- datosDes %>% 
  group_by(FechaDeMaduracion,TipoDeBono) %>% 
  nest() %>% 
  mutate(
    ret = map(data, ~quantile(.$Precio)),
    ret = invoke_map(tibble, ret)
  ) %>%
  unnest(ret)

datosEsta<-datosEsta[with(datosEsta, order(datosEsta$TipoDeBono)), ]
datosEsta<-datosEsta[,-c(3)]
datosEsta<-cbind(datosEsta, datosMedia[,3], datosDesviacion[,3])
rm(datosMedia, datosDesviacion)

names(datosEsta)=c("Tipo de bono","Fecha de maturación","Min","Q_2","Mediana","Q_3", "Max", "Media", "Desviación estandar")

kable(datosEsta, format = "latex" , booktabs=TRUE , align = 'clcc' , caption = "Datos estadisticos",)%>% kable_styling(full_width = F, position = "center", latex_options = "HOLD_position")%>%footnote(number="Fuente: Elaboración propia, con datos del Tesoro Nacional de la República Federativa de Brasil")
```

\par Al analizar estos datos cabe tener presente los siguinetes graficos de cajas y dispersión para una mayor comprensión de sus valores, se destaca que el promedio se representa por medio de un rombo en los graficos.

```{r, fig.align="center",fig.width=10, fig.height=5, echo=FALSE, message=FALSE, warning=FALSE,fig.cap='Distribución de los precios bonos cero cupón'}

datosDes[datosDes$TipoDeBono=="Cero Cupón",]%>%ggplot(aes(y = FechaDeMaduracion, x = Precio, group=FechaDeMaduracion, color=FechaDeMaduracion)) +
  geom_boxplot(aes(color = FechaDeMaduracion), alpha = 1) +
  stat_boxplot(geom='errorbar', linetype=1, width=0.5)+
  geom_jitter(aes(color = FechaDeMaduracion), size = 1, alpha = 0.09)+
  scale_color_discrete(name = "Fecha de maduración")+
  stat_summary(fun.y=mean, geom="point", shape=18,
size=3)+
  ylab('') +
  xlab('Precios') +
  scale_x_continuous(breaks=seq(600, 1200, 50))+
  theme_minimal()+theme(axis.text.y=element_blank(),
      legend.position = "left",plot.title=element_text(hjust=0.5))

```

```{r, fig.align="center",fig.width=10, fig.height=5, echo=FALSE, message=FALSE, warning=FALSE,fig.cap='Distribución de los precios bonos cuponados'}
datosDes[datosDes$TipoDeBono=="Cuponados",]%>%ggplot(aes(y = FechaDeMaduracion, x = Precio, group=FechaDeMaduracion, color=FechaDeMaduracion)) +
  geom_boxplot(aes(color = FechaDeMaduracion), alpha = 1) +
  stat_boxplot(geom='errorbar', linetype=1, width=0.5)+
  geom_jitter(aes(color = FechaDeMaduracion), size = 1, alpha = 0.09)+
  scale_color_discrete(name = "Fecha de maduración")+
  stat_summary(fun.y=mean, geom="point", shape=18,
  size=3)+
  ylab('')+
  xlab('Precios')+
  scale_x_continuous(breaks=seq(1060, 1280, 20))+
  theme_minimal()+theme(axis.text.y=element_blank(),
      legend.position = "left")+theme(plot.title=element_text(hjust=0.5))


```








\clearpage







\chapter{Metodología 1}
\par Como ya se mostró en el marco teórico se puede construir la curva de rendimienos de forma continua a partir de \ref{rendimiento}. Sin embargo no se cuenta con los parámetros necesarios para la replicación de los rendimientos de los bonos, pero si se cuenta con los precios de los bonos en fechas determinadas y demás información como las fechas de maduración, pago de cupones y los montos pagados.

\par Entonces haciendo uso de la suma de residuo de cuadrados y la programación en \textbf{\textsf{R}} se optimiza \ref{sumaderesiduo}, ajustado de la siguiente forma
\[
\sum_{i} (\tilde{P}_i-P(T_i,\theta))^2
\]
\par Para posteriormente graficar la curva mediante \ref{rendimiento}. Para esto se toman las muestras del precio máximo de todos los precios que es `r max(datosBrasil$Precio)`, ligado a esto se toman los bonos que fueron valorados en la fecha en que se obtuvo este precio máximo correspondiente al `r datosBrasil$FechaDeValoracion[datosBrasil$Precio ==max(datosBrasil$Precio)]`, posteriormente de forma análoga a lo anterior se toma el mínimo `r min(datosBrasil$Precio)` y los bonos ligados al día en que se obtuvo esta valoración, correspondiente al `r datosBrasil$FechaDeValoracion[datosBrasil$Precio ==min(datosBrasil$Precio)]`. Seguidamente se toman la mediana y la media de los datos agrupados por tipo de bono y fecha de maduración haciendo la suposición de que esta valoración se hizo el 2021-05-27 y se toma la valoración de los bonos más reciente correspondiente al 2021-05-27. Para visualizar mejor el ajuste se calculan las tasas spot de los bonos cero cupón de estas muestras mediante \ref{ceroCupon}

``` {r echo=FALSE, message=FALSE, warning=FALSE,fig.height=3,fig.align="center",fig.cap="\\label{fig:curvagrafico} Curvas De Rendimiento, Modelo De Nelson Y Siegel (Brasil)"}
#### Se toman solos los datos de Brasil que están posterior al primero de enero del 2020
datosBrasil<-datosBrasil%>%filter(FechaDeValoracion>=as.Date("01/01/2020",format="%d/%m/%Y"))
maximo<-max(datosBrasil$Precio)
datosMaximo<-(datosBrasil%>%filter(FechaDeValoracion==datosBrasil$FechaDeValoracion[datosBrasil$Precio==maximo]))

minimo<-min(datosBrasil$Precio)
datosMinimo<-(datosBrasil%>%filter(FechaDeValoracion==datosBrasil$FechaDeValoracion[datosBrasil$Precio==minimo]))

datosRecientes<-(datosBrasil%>%filter(FechaDeValoracion==as.Date("27/05/2021",format="%d/%m/%Y")))



## Se calculan las medianas y se hace como si la valoracion hubiera sido el 27 de mayo del 2021
datosMedianas<-datosBrasil%>%group_by(FechaDeMaduracion,TipoDeBono,CuponSemestral)%>%summarise(Mediana=median(Precio))
datosMedianas$TiempoRestanteParaMaduracion<-sort(datosBrasil$TiempoRestanteParaMaduracion[datosBrasil$FechaDeValoracion==as.Date("27/05/2021",format="%d/%m/%Y")])
### Se calculan las media y se hace como si la valoracion hubiera sido el 27 de mayo del 2021
datosMedia<-datosBrasil%>%group_by(FechaDeMaduracion,TipoDeBono,CuponSemestral)%>%summarise(Media=mean(Precio))
datosMedia$TiempoRestanteParaMaduracion<-sort(datosBrasil$TiempoRestanteParaMaduracion[datosBrasil$FechaDeValoracion==as.Date("27/05/2021",format="%d/%m/%Y")])
#### Se calculan los parametros en cada caso
t<-c(0,0,0,0.05)
parametrosMax<-fitNS(t,datosMaximo$TiempoRestanteParaMaduracion,datosMaximo$Precio,1000,datosMaximo$CuponSemestral)
parametrosMin<-fitNS(t,datosMinimo$TiempoRestanteParaMaduracion,datosMinimo$Precio,1000,datosMinimo$CuponSemestral)
parametrosMedia<-fitNS(t,datosMedia$TiempoRestanteParaMaduracion,datosMedia$Media,1000,datosMedia$CuponSemestral)
parametrosRecientes<-fitNS(t,datosRecientes$TiempoRestanteParaMaduracion,datosRecientes$Precio,1000,datosRecientes$CuponSemestral)
#Cambio de valor de parametro, para que sean un valor finito
t<-c(0,0,0,0.03)
parametrosMediana<-fitNS(t,datosMedianas$TiempoRestanteParaMaduracion,datosMedianas$Mediana,1000,datosMedianas$CuponSemestral)
### Se colocan todos en una lista
parametrosGeneral<-list(Máximo=parametrosMax,Mínimo=parametrosMin,Media=parametrosMedia,Mediana=parametrosMediana,Recientes=parametrosRecientes)
### Se genera una tabla
datosCurva<-data.frame(Maduracion=integer(),Tasa=double(),Etiqueta=character())
for (i in 1:length(parametrosGeneral)){
  datosCurvaAuxiliar<-data.frame(Maduracion=seq(0,10,length=100),Tasa=NS(unlist(lapply(parametrosGeneral,"[[",1)[i]),seq(0,10,length=100)),Etiqueta=rep(names(parametrosGeneral)[i],100))
  datosCurva<-rbind(datosCurva,datosCurvaAuxiliar)
}
####Se calcula las tasas spot para los cuatro casos
datosMaximo<-datosMaximo%>%filter(!grepl("com",TipoDeBono))
datosMinimo<-datosMinimo%>%filter(!grepl("com",TipoDeBono))
datosMedia<-datosMedia%>%filter(!grepl("com",TipoDeBono))
datosMedianas<-datosMedianas%>%filter(!grepl("com",TipoDeBono))
datosRecientes<-datosRecientes%>%filter(!grepl("com",TipoDeBono))
datosMaximo$Spot<-(1000/datosMaximo$Precio)^(1/datosMaximo$TiempoRestanteParaMaduracion)-1
datosMedia$Spot<-(1000/datosMedia$Media)^(1/datosMedia$TiempoRestanteParaMaduracion)-1
datosMinimo$Spot<-(1000/datosMinimo$Precio)^(1/datosMinimo$TiempoRestanteParaMaduracion)-1
datosMedianas$Spot<-(1000/datosMedianas$Mediana)^(1/datosMedianas$TiempoRestanteParaMaduracion)-1
datosRecientes$Spot<-(1000/datosRecientes$Precio)^(1/datosRecientes$TiempoRestanteParaMaduracion)-1
datosGeneral<-rbind(cbind(datosMaximo%>%select(TiempoRestanteParaMaduracion,Spot),Etiqueta=c("Máximo")),cbind(datosMinimo%>%select(TiempoRestanteParaMaduracion,Spot),Etiqueta=c("Mínimo")),cbind(as.data.frame(datosMedia)%>%select(TiempoRestanteParaMaduracion,Spot),Etiqueta=c("Media")),cbind(as.data.frame(datosMedianas)%>%select(TiempoRestanteParaMaduracion,Spot),Etiqueta=c("Mediana")),cbind(as.data.frame(datosRecientes)%>%select(TiempoRestanteParaMaduracion,Spot),Etiqueta=c("Recientes")))
### Se genera el gráfico
curvaYield<-ggplot()+geom_line(datosCurva,mapping=aes(x=Maduracion,y=Tasa,color=Etiqueta,shape=Etiqueta))+geom_point(datosGeneral,mapping=aes(x=TiempoRestanteParaMaduracion,y=Spot,color=Etiqueta,shape=Etiqueta),alpha=0.5)+labs(y="Rendimiento")+theme_minimal()+theme(plot.title=element_text(hjust=0.5),plot.subtitle=element_text(hjust=0.5))
curvaYield
#### Se procede a generar un csv con los resultados para ser leido en la parte del resumen ejecutivo
datosResumen<-data.frame(Caso=character(),"Fecha De Valoración"=as.Date(character()),theta_0=double(),theta_1=double(),theta_2=double(),theta_3=double(),Error=double())
for(i in 1:length(parametrosGeneral)){
  resumenAuxiliar<-data.frame(Caso=names(parametrosGeneral)[i],theta_0=unlist(lapply(parametrosGeneral,"[[",1)[i])[1],theta_1=unlist(lapply(parametrosGeneral,"[[",1)[i])[2],theta_2=unlist(lapply(parametrosGeneral,"[[",1)[i])[3],theta_3=unlist(lapply(parametrosGeneral,"[[",1)[i])[4],Error=unlist(lapply(parametrosGeneral,"[[",2)[i]))
  datosResumen<-rbind(datosResumen,resumenAuxiliar)
}
fechasValoracion<-rbind(toString(datosMaximo$FechaDeValoracion[1]),toString(datosMinimo$FechaDeValoracion[1]),"2021-05-27","2021-05-27","2021-05-27")
datosResumen<-cbind("Fechas de Valoracion"=fechasValoracion,datosResumen)
write.csv(datosResumen,"datosResumenParametros.csv")
```





\chapter{Conclusiones y recomendaciones 1}
\par De lo expuesto se destaca que la enfermedad COVID-19 tuvo un efecto negativo en los precios de los bonos, tanto para los bonos cero cupón como los bonos cuponados. Ligado a esto se puede notar como el cambio tan abrupto en los precios producto de la pandemia tienen un efecto contrario sobre las tasas de rendimiento, generando una fuerte alza de las tasas con tan solo un mes de diferencia esto se puede observar en la figura \ref{fig:curvagrafico} con la diferencia que existe entre la curva roja que corresponde al caso del máximo y la curva celeste que corresponde al caso del mínimo.

\par Es posible notar como el modelo de Nelson y Siegel es una aproximación relativamente aceptable teniendo en cuenta la rápida implementación que se puede hacer del modelo. Teniendo errores para los casos reales de `r datosResumen$Error[c(1,2,5)]` donde el primer valor corresponde al del máximo, el segundo al mínimo y el último a la observación más reciente.
\par Se puede concluir que las tasas de rendimiento son más altas en cuanto el periodo de maduración es mayor, sin tomar en cuenta los casos de la media y la mediana entonces la curva de rendimiento de los bonos del Tesoro Nacional de Brasil muestra un comportamiento normal. 

\par A pesar de que el modelo es práctico en el sentido de que permite hacer una rápida aproximación de la curva de rendimientos por su fácil implementación, queda abierta la posiblidad de que otro modelo paramétrico permita hacer una mejor aproximación para el caso de los bonos del Tesoro Nacional de la República Federativa de Brasil, como podrían ser el modelo de Splines cúbicos o cuadráticos, o incluso el modelo de Nelson, Siegel y Svensson el cuál le agrega un parámetro más al modelo presentado en este trabajo.
\par En la misma linea de lo anterior simplemente se calcularon los parámetros del modelo mediante la optimización de la suma de residuo de cuadrados, sin embargo también queda la posibilidad de que al agregársele un peso a los datos ligado al bono como lo puede ser la duración o incluso la división entre la cantidad de datos podrían generar una mejor aproximación que simplemente asignarle el peso de 1 a todos los casos. Ejemplo de lo anterior es lo visualizado en la figura \ref{fig:curvagrafico}, por lo que no es recomendable elaborar un calculo con la media y mediana de los precios ya que se obtienen errrores altos  `r datosResumen$Error[c(3,4)]`.
\chapter{Referencias bibliográficas}
\nocite{*}
\printbibliography

\chapter{Anexos}
